# 请教陈版主关于收入的净额确认

提问人：zhangdong1990 时间：2019-03-27 09:43:22
陈版主您好！最近遇到一家 A 公司是一个小说运营平台，与上游 B 公司（内容方）签订内容授权协议，与下游渠道商C 公司签订产品服务协议，约定由 C公司通过其自有渠道对 A平台上的小说进行推广，所取得的收入B公司 1 成、C 公司 9 成进行分成，用户充值收入直接充到渠道 C 公司，同时 C公司自己留下 9 成，剩下 1 成支付给A 公司，A 公司收到 1 成以后与 B 公司五五分账，A 公司确认一成的收入并确认一成收入一半的成本，请问这样确认收入是否符合净额法的原则，A 与 C 的合同内容写的是由 C 向 A 支付一成的平台服务费，意思就是我A 平台只负责维护数据等等内容，但实际上内容方B 公司与渠道方 C 公司是脱节的，平台上的内容主要还是由 A 公司在控制，因此这样确认收入有无问题，或者如果一定要按照净额确认收入，合同条款是否需要修改？谢谢！

回答人：chenyiwei
从主帖来看，A 公司自身对平台的运营承担首要责任，C 是推广服务商，B是内容授权商，这两者都是为 A 的平台运营提供服务的，所以理论上更倾向于 A 公司按照最终用户充值款确认 100%收入，同时确认 5%的营业成本（内容授权支出）和 90% 的销售费用（渠道成本，也可能可以接受确认为营业成本）。实务中可能会采用如你所说的该企业的处理方法，但严格来说并不符合准则的基本原则。